最高法院刑事判決　　　　　　　　　　　　　　　八十七年度台上字第三八七七號
　　上　訴　人　甲○○
右上訴人因違反毒品危害防制條例案件，不服台灣高等法院高雄分院中華民國八十七
年九月九日第二審判決（八十七年度上訴字第一一○一號，起訴案號：台灣高雄地方
法院檢察署八十六年度偵字第一四七○五號、第一六四四九號），提起上訴，本院判
決如左：
    主  文
上訴駁回。
    理  由
按刑事訴訟法第三百七十七條規定，上訴於第三審法院，非以判決違背法令為理由，
不得為之。是提起第三審上訴，應以原判決違背法令為理由，係屬法定要件。如果上
訴理由狀並未依據卷內訴訟資料，具體指摘原判決不適用何種法則或如何適用不當，
或所指摘原判決違法情事，顯與法律規定得為第三審上訴理由之違法情形，不相適合
時，均應認其上訴為違背法律上之程式，予以駁回。本件原判決依憑上訴人甲○○警
訊之初訊、證人李漢章警訊二次供述、上訴人交與證人李漢章之一小包，確係毒品海
洛因，有法務部調查局鑑定通知書附卷等證據，並說明證人李漢章二次供述內容相同
，且就其向上訴人購買毒品之次數、數量、金額等情節，與上訴人於警訊中所供述大
致相符，雖證人李漢章翻異前供，並稱警訊時受刑求，而檢察官偵訊時固曾當庭勘驗
其左手腕有一道刮傷，但為警訊筆錄之證人魏義雄、鍾慶鎮，均結證並未刑求，尚難
僅憑李漢章左手腕有一道刮傷，即遽認其確受警刑求。況經隔離訊問上訴人及李漢章
，二人所供互不相符，證人李漢章改稱海洛因係二人共同向「阿周」所購買云云，顯
係事後附和上訴人之詞，難以採信。上訴人於購得海洛因後，即於每包中抽取少量供
己施用，再以新台幣一千元至二千元之代價，販予證人李漢章，顯有營利之意圖；因
犯罪後刑罰法律有變更，第一審未及比較新舊法，乃撤銷一審不當之判決，仍依有利
於上訴人之行為時法肅清煙毒條例第五條第一項之規定，論處上訴人連續販賣毒品罪
刑，從形式上觀察，並無違背法令之情形。上訴意旨略稱：李漢章為警查獲時所持有
之毒品，確係前一天至上訴人處，上訴人另拿部分款項，共同向「阿周」所買，買後
二人均分，上訴人為警查獲時身上並無毒品，亦否認販賣毒品予李漢章，更無販賣證
據，李漢章亦稱警訊所供係被刑求，上訴人亦幫助警方查獲「阿周」買賣處所云云。
查上訴意旨對原審之論斷，究係違背如何之經驗法則或論理法則，並未依據卷內資料
為具體之指摘，所稱係與李漢章合資購買，並非販賣予李漢章，李漢章警訊所供係被
刑求，原審已詳不採之理由，係就原判決已說明之事項予以爭執，及以自己說詞為
單純事實上之爭辯，自非適法之第三審上訴理由。又修正前肅清煙毒條例第十一條規
定，供出煙毒來源因而破獲者，僅得減輕其刑，是否減其刑，屬於事實審法院裁量權
範圍，亦不得以原審未調查上訴人供出煙毒來源因而破案，未予減輕其刑，指為違法
，而據為第三審上訴之理由。本件上訴違背法律上之程式，應予駁回。
據上論結，應依刑事訴訟法第三百九十五條前段，判決如主文。
中      華      民      國    八十七    年     十一     月     十八     日
                              最高法院刑事第三庭
                                  審判長法官  莊  來  成
                                        法官  謝  俊  雄
                                        法官  白  文  漳
                                        法官  蘇  振  堂
                                        法官  羅  一  宇
      右正本證明與原本無異
                                              書  記  官
中      華      民      國    八十七    年     十一     月    二十四    日
